---
title: "Compte-rendu du TP noté sondage"
author: "Louis NUGIER et Lucas DE FRANCESCHI"
date: "21 novembre 2025"
output:
  html_document:
    df_print: paged
  pdf_document: default
---


```{r}
# Options globales pour les chunks de code
knitr::opts_chunk$set(echo = TRUE, message = FALSE, warning = FALSE)
# Chargement des bibliothèques nécessaires pour l'analyse et la visualisation
library(dplyr)
library(ggplot2)
```
---
#Introduction et Objectifs

L'objectif de ce Travail Pratique est d'estimer le nombre total d'élèves ($T$) inscrits dans les écoles élémentaires en France en 2024 en utilisant différentes techniques de sondage : l'échantillonnage aléatoire simple (TAS) et l'échantillonnage stratifié.

Nous utiliserons une taille de population $N = 47413$ écoles et nous comparons la précision des estimateurs $\hat{T}_1$, $\hat{T}_2$, $\hat{T}_3$ et $\hat{T}_{\text{strat}}$.
---

---
#Phase 1 : Échantillonnage Aléatoire Simple (TAS)

##Action 1 : Tirage de l'échantillon initial (n=1000)

Cette section simule le tirage aléatoire simple (TAS) initial de 1000 écoles à partir de la base de sondage complète (elementaire_2024_id.csv).
---

```{r}
# Chargement de la base de sondage complète (éléments pour le tirage)
df <- read.csv2("C:/Users/lnugier/OneDrive - univ-lyon2.fr/Pièces jointes/S3/Technique de sondage et méthodologie d'enquete/TP noté/elementaire_2024_id.csv")

# Utilisation d'une graine pour garantir la reproductibilité du tirage
set.seed(123) 
echantillon <- sample(df$code_ecole, size = 1000, replace = FALSE)
write.csv(data.frame(code_ecole = echantillon),
          "echantillon_code_ecole.csv",
          row.names = FALSE)
```



un petit paragraphe d'introduction?

# Titre de niveau 1

## titre de niveau 2 

Ici du texte, éventuellement _mis en italique_ ou __en gras__ .

```{r}
#ici du code R qui s'exécute dans un chunk
z<-3+2
```
Et ici du code R qui s'exécute dans le texte : z=`r z`.  Pur un bel affichage on peut faire $2^8=$ `r formatC(2^8, digits=0, big.mark=" ", format="f")`.  Et pour  les formules Latex : $\hat{T}_1$.